臺灣高等法院臺中分院刑事判決　　　 94年度交上易字第859號
上　訴　人
即　被　告　甲○○
　　　　　　　　　　　號
上列上訴人因過失致死案件，不服臺灣彰化地方法院民國94年度
交訴字第6號，中華民國94年5月27日第一審判決（起訴案號：臺
灣彰化地方法院檢察署民國93年度調偵字第447號），提起上訴
，本院判決如下：
    主  文
上訴駁回。
    事  實
一、甲○○於民國（下同）93年4月23日下午3時50分許，騎乘車
    牌號碼LBE-976號（起訴書誤載為GZ6-393號）重型機車，沿
    彰化縣鹿港鎮○○路○段由東往西方向行駛，途經鹿和路3段
    與 361巷交岔路口時，本應注意汽車駕駛人行車遇有閃光黃
    燈，車輛應減速接近，注意安全，小心通過，而依當時天氣
    晴、日間自然光線、路面乾燥無缺陷、視距良好無障礙物，
    且閃光號誌動作正常，並無不能注意之情事，竟疏未注意，
    未減速接近猶貿然通過，適有陳有才騎乘車牌號碼GZ6-393
    號（起訴書誤載為LBE- 976號）重型機車，甫由鹿和路 3段
    361 巷口駛至該交岔路口，亦疏未注意，在經過閃光紅燈之
    上開交岔路口時，未減速接近先停止於交岔路口前而讓幹道
    車優先通行，即貿然快速駛進上開路口，雙方避煞不及，甲
    ○○所騎乘之機車車頭與陳有才所騎乘之機車左側碰撞，陳
    有才因而人車倒地，受有頭部外傷合併顱內出血等傷害，經
    送醫急救，仍於93年5月13日上午9時12分許不治死亡。
二、案經臺灣彰化地方法院檢察署檢察官偵查起訴。
    理  由
一、訊據上訴人即被告（下稱被告）甲○○固不否認有於前揭時
    間，騎乘車牌號碼LBE- 976號重型機車，在彰化縣鹿港鎮○
    ○路○段與361巷交岔路口，與被害人陳有才所騎乘之車牌號
    碼GZ6- 393號重型機車發生車禍肇事，致被害人陳有才死亡
    之事實，惟矢口否認有何過失致人於死之犯行，辯稱：車禍
    發生後，伊有聽說當天被害人陳有才是急著要去載人，且本
    件被害人之機車仍算完好，而伊之機車全毀，應是被害人來
    撞伊，非伊去撞被害人，伊並無過失云云。經查：
(一)、被害人陳有才因車禍受有頭部外傷合併顱內出血等傷害，
      經送醫急救，仍於93年5月13日上午9時12分許，因車禍導
      致敗血症、多重器官衰竭而不治死亡乙情，業據臺灣彰化
      地方法院檢察署檢察官督同檢驗員相驗屬實，製有勘驗筆
      錄、相驗屍體證明書、及驗斷書附卷可憑，並有秀傳紀念
      醫院法醫參考病歷摘要、秀傳紀念醫院函暨所附陳有才病
      歷資料在卷可參。
(二)、按特種閃光號誌之閃光黃燈表示『警告』，車輛應減速接
      近，注意安全，小心通過，道路交通安全規則第102條第1
      項第1款及道路交通標誌標線號誌設置規則第211條第1項
      第1款分別定有明文。查本案車禍發生時天氣晴、日間自
      然光線、路面乾燥無缺陷、視距良好無障礙物，且閃光號
      誌動作正常，有卷附道路交通事故調查報告表、肇事現場
      照片可稽，當時並無不能注意之情事，被告騎乘車牌號碼
      LBE-976號重型機車，行經上開彰化縣鹿港鎮○○路○段與
      361巷交岔路口時，其行車方向係設有閃光黃燈，而被害
      人陳有才所騎乘車牌號碼GZ6- 393號重型機車之行進方向
      ，則設有閃光紅燈，有前揭道路交通事故調查報告表、現
      場圖為憑，本件被告疏未注意，於行經閃光黃燈交岔路口
      ，未減速慢行小心通過，仍貿然行駛而肇事，其對本件車
      禍之發生顯有過失甚明，本件經送臺灣省彰化縣區車輛行
      車事故鑑定委員會、臺灣省車輛行車事故覆議鑑定委員會
      鑑定結果，亦同認被告騎乘重型機車行經閃光黃燈交岔路
      口，未減速慢行小心通過，為肇事次因，此有卷附臺灣省
      彰化縣區車輛行車事故鑑定委員會鑑定意見書（彰鑑字第
      930685號）、臺灣省車輛行車事故覆議鑑定委員會函（94
      年3月14日府覆議字第0940100067號函）足憑。又被害人
      陳有才於行經上開閃光紅燈交岔路口，未減速慢行並先停
      止於交岔路口前讓幹道車優先通行，而貿然行進，致生本
      件車禍，係屬本件事故之肇事主因，應可認定（前揭臺灣
      省彰化縣區車輛行車事故鑑定委員會鑑定意見書、臺灣省
      車輛行車事故覆議鑑定委員會函亦同此見解），惟此仍無
      礙於被告過失責任之認定。再者，被害人陳有才因本件車
      禍受傷重創入院，雖經極力搶救，然被害人年事已高，易
      發生多重器官衰竭（參卷附秀傳紀念醫院94年3月30日94
      明秀〔醫〕字第940428號函），終仍不治死亡，可見被害
      人之死亡與被告之過失行為間，有相當因果關係。綜上所
      述，被告否認過失致人於死，係屬卸責推諉之詞，不足採
      信。本件事證明確，被告上開犯行堪以認定，應予依法論
      科。
二、核被告所為，係犯刑法第276條第1項之過失致人於死罪。原
    審適用刑法第276條第1項、第41條第1項前段、罰金罰鍰提
    高標準條例第1條前段、第2條之規定，審酌被告之過失程度
    ，並考量被害人對於本件車禍亦有過失，被告亦因此車禍受
    有頭部外傷合併腦內出血，目前仍屬思考力衰退、情緒不穩
    定之狀態（參卷附診斷證明書），及被告迄未能與被害人家
    屬達成民事上和解，及犯後之態度等一切情狀，量處有期徒
    刑伍月，並諭知易科罰金之折算標準。其認事用法及量刑，
    均無違誤，被告上訴意旨認被害人之死亡與伊之行為無相當
    因果關係，且原審量刑亦屬過重云云，指摘原判決不當，為
    無理由，應予駁回。
三、據上論斷，應依刑事訴訟法第368條，判決如主文。
本案經檢察官乙○○到庭執行職務。
中　　華　　民　　國　　94　　年　　8 　　月　　23　　日
　　　　　　　 刑事第十庭  審判長法　官　林　照　明
　　　　　　　　　　　　　　　　 法　官　林　清　鈞
　　　　　　　 　 　　　　　　   法　官　吳　重　政
上列正本證明與原本無異。
不得上訴。
                                 書記官　劉　建　智
中　　華　　民　　國　　94　　年　　8 　　月　　24　　日
附錄：
刑法第276條第1項：
因過失致人於死者，處二年以下有期徒刑、拘役或二千元以下罰
金。
　　　　　　　　　　　　　　　　　　　　　　　　　　  Ｆ
